= Protokoll Gruppe 03

Treffen am 28.01.2021

Ort:      Discord +
Beginn:   11:10 Uhr +
Ende:     11:30 Uhr

__Schriftführer:__ Justus

__Teilnehmer:__

- Anita Fritzsche (Kunde)
- Nils (SM)
- Daniel
- Alexander
- Yaoxin
- Sebastian
- Justus

== Bemerkungen
* wichtige Dokumente bis Sonntag fertigstellen
** Doku, Evaluation, Zeiterfassung
* Testabdeckung wieder erhöhen
* Bugs und Ungenauigkeiten in Doku eintragen
* Ergebnisse in Zeiterfassung eintragen
* Präsentation
** beim Vorgehen mehr zu eigenen Entscheidungen
** Entwurfsmuster
** vertikal oder horizontal
** Branching-Modell
** Test-Strategie
** Probleme bei Entwicklung
** erste 10 min präsentieren, dann 10 min Entwicklungsprozess
** evtl. TU Dresden Template
* Readme
* Hinweis zu PDF in .jar
* Test-Logins

== Retrospektive des letzten Sprints

|===
|Aufgabe |Status |Bemerkung
|Cross-Testing-Report bearbeiten |abgeschlossen |
|Entwicklerdoku     |abgeschlossen |
|Testplan     |abgeschlossen |
|===

== Planung des nächsten Sprints

[option="headers"]
|===
|Issue |Aufgabe |Beschreibung |Verantwortlicher |Status
|#67      |Entwicklerdoku        |UML-Diagramme hinzufügen |Sebastian                 |in Bearbeitung
|#66      |Mitgliedsbeiträge       |Aufnahme von Beiträgen in Statistik |Allgemein                 |in Bearbeitung
|#65      |Laufende Kosten       |Kosten in Statistik einpflegen |Justus                 |in Bearbeitung
|#64      |Footer       |allgemein überarbeiten |Nils                 |in Bearbeitung
|#62      |Commoditys       |Boxen für Produkte im Shop sollten gleiche höhe haben |Sebastian              |in Bearbeitung
|#57      |Cross-Testing-Report       |offene Probleme beheben |Allgemein                 |in Bearbeitung
|#53      |Training Requests       |Problem beim Erstellen von Training Requests |Justus                 |in Bearbeitung
|#49      |MHD       |MHD bei Produkten soll überprüft werden |Nils                 |in Bearbeitung
|===
